臺灣高等法院高雄分院刑事判決
110年度上訴字第942號
上  訴  人  
即  被  告  謝百豪


選任辯護人  洪仁杰律師(法扶律師)
上列上訴人因毒品危害防制條例案件，不服臺灣屏東地方法院11
0年度訴字第286號，中華民國110年8月31日第一審判決（起訴案
號：臺灣屏東地方檢察署108年度偵字第7767號），提起上訴，
本院判決如下：
    主  文
原判決關於附表編號4至6 暨定應執行刑部分，均撤銷。 
甲○○犯如附表編號4至6「主文」欄所示之罪，各處如附表編號4
至6「主文」欄所示之刑及沒收。
其餘上訴駁回（即附表編號1至3部分）。
甲○○前開上訴駁回部分所處之有期徒刑，與第二項撤銷改判部
分所處之有期徒刑，應執行有期徒刑肆年貳月。 
    事  實
一、甲○○、張定緯（已歿，涉犯違反毒品危害防制條例部分，業
    經臺灣屏東地方檢察署檢察官以108 年度偵字第7767號為不
    起訴處分）明知愷他命係毒品危害防制條例第2 條第2 項第
    3 款所列管之第三級毒品，未經許可，不得非法販賣，竟共
    同基於意圖營利販賣第三級毒品愷他命之犯意，於附表編號
    1 至6 所示時間、地點，以附表編號1 至6 所示方式，分別
    販賣各該編號所示價格之愷他命予附表編號1 至6 所示之少
    年陳○榕（真實年籍姓名詳卷。甲○○販賣愷他命予陳○榕時，
    尚未成年）、張展毓，共計6 次。
二、嗣警於民國108年8月30日對甲○○執行搜索，扣得甲○○所有之
    iPhone行動電話1 支（含0000000000號門號SIM 卡1 張），
    而查獲上情。
三、案經屏東縣政府警察局內埔分局報告臺灣屏東地方檢察署檢
    察官偵查起訴。　　　
    理  由
一、證據能力：
    按被告以外之人於審判外之言詞或書面陳述，屬傳聞證據，
    原則上不得作為證據；惟按被告以外之人於審判外之陳述，
    雖不符刑事訴訟法第159條之1至第159條之4之規定，而經當
    事人於審判程序同意作為證據，法院審酌該言詞陳述或書面
    陳述作成時之情況，認為適當者，亦得為證據，刑事訴訟法
    第159條第1項、第159條之5第1項分別定有明文。查本判決
    所引用屬於傳聞證據之部分，均已依法踐行調查證據程序，
    且檢察官、上訴人即被告甲○○（下稱被告）及辯護人於本院
    準備程序時，均明示同意有證據能力（見本院卷52至53頁、
    133至140頁），基於尊重當事人對於傳聞證據之處分權，及
    證據資料愈豐富愈有助於真實發現之理念，本院審酌該等證
    據作成時情況，並無違法取證之瑕疵，且無顯不可信之情形
    ，以之作為證據應屬適當，自均有證據能力。
二、認定犯罪事實所憑之證據及理由：
  ㈠上揭犯罪事實，業據被告於警詢、偵查、原審及本院審理中
    坦承不諱（警卷第109頁至第123頁、偵卷第27頁至第35頁、
    原審卷41頁、72頁、本院卷第51頁、第132頁），核與證人
    即少年陳○榕、張展毓於警詢、偵查之證述大致相符（出處
    如附表「證據」欄所示）、並經證人即共犯張定緯於警詢、
    偵查證稱附表編號1至3所示交易情節可佐（出處如附表「證
    據」欄所示），並有萊爾富便利商店潮州永春店照片（他卷
    第67頁）、證人陳○榕繪製金合庫複合式KTV 包廂現場圖（
    他卷第69頁），監視錄影器截圖翻拍照片（警卷第200頁至
    第206頁），及少年陳○榕指認犯罪嫌疑人紀錄表、指認表、
    對照表各2 份（警卷第252頁至第256頁、第284頁至第288 
    頁）、張展毓指認犯罪嫌疑人紀錄表、指認表、對照表各1 
    份（他卷第161 頁至第165頁）、屏東縣政府警察局內埔分
    局搜索扣押筆錄、扣押物品目錄表、扣押物品收據各2份（
    受執行人分為：被告、張定緯，警卷第31頁至第41頁、第13
    7頁至第147頁）在卷，並扣案iPhone行動電話1 支（含0000
    000000號門號SIM 卡1 張），可資佐證。
　㈡邇來政府為杜絕毒品氾濫，再三宣導民眾遠離毒品。且毒品
    非法交易向來為政府查禁森嚴且重罰不寬貸之行為，倘非有
    利可圖，被告絕無平白甘冒被查緝重罰之風險，而販賣毒品
    之理，是其販入之價格當較其出售之價格為低，或販入毒品
    之價格較換取其他財物之價格為低，而有從中賺取價差或毒
    品量差牟利之意圖及事實，應屬合理認定。況第三級毒品價
    格不貲、物稀價昂，並無公定之價格，不論任何包裝，均可
    任意分裝增減分量，每次買賣價量亦可能隨時依雙方間之關
    係深淺、資力、需求量及對行情之認知、來源是否充裕、查
    緝是否嚴緊，購買者被查獲時供述購買對象之可能性風險評
    估等因素，而異其標準，並隨時機動調整，非可一概而論，
    是販賣之利得，除經坦承犯行或價量俱臻明確外，委難查得
    實情，販賣之人從價差或量差中牟利方式雖異，其意圖營利
    之非法販賣行為則一，從而，舉凡有償交易，除足以反證其
    確係另基於某種非圖利本意之關係外，茍無任何利益可圖，
    被告實無甘冒重罪風險而將愷他命販賣予附表所示之購毒者
    之理。況被告於偵查、原審審理時自陳：我原本欠張定緯新
    臺幣（下同）70,000元，現在剩45,000元，我幫張定緯賣1,
    000元愷他命就是6 、4 分，張定緯分600 元，我分400 元
    ，但我分到的會給張定緯抵債，就是說我收1,000 元，我會
    將1,000 元全部交給張定緯，其中400 元是用來抵債，販賣
    毒品應該是有賺等語（偵卷第29頁，原審卷第72頁），亦即
    被告取得所分得之金錢（就附表編號1、2及4至6部分為400
    元，附表編號3為600元），嗣後均用於清償被告對張定緯之
    債務，顯見被告與共犯張定緯係藉由販賣第三級毒品愷他命
    ，從中賺取毒品價差牟利甚明，自有營利之意圖。
  ㈢綜上，本案事證明確，被告犯行均堪認定，應予依法論罪科
    刑。
三、論罪
  ㈠新舊法比較：
    按行為後法律有變更者，適用行為時之法律；但行為後之法
    律有利於行為人者，適用最有利於行為人之法律，刑法第2
    條第1 項定有明文。又新舊法比較時應就罪刑有關之共犯、
    未遂犯、想像競合犯、牽連犯、連續犯、結合犯，以及累犯
    加重、自首減輕暨其他法定加減原因（如身分加減）與加減
    例等一切情形，綜其全部罪刑之結果而為比較（最高法院95
    年度第8 次刑事庭會議決議參照）。查被告行為後，毒品危
    害防制條例部分條文業於民國109 年1 月15日經總統修正公
    布，並自109 年7 月15日起生效施行。其中：
　1.修正前毒品危害防制條例第4 條第3 項規定：「製造、運輸
    、販賣第三級毒品者，處7 年以上有期徒刑，得併科新臺幣
    7 百萬元以下罰金」，修正後則規定：「製造、運輸、販賣
    第三級毒品者，處7 年以上有期徒刑，得併科新臺幣1 千萬
    元以下罰金」。比較修正前、後販賣第三級毒品罪刑度，以
    行為時即修正前之規定較有利於被告  。 　
　2.修正前毒品危害防制條例第17條第2 項規定：「犯第4 條至
    第8 條之罪於偵查及審判中均自白者，減輕其刑」，修正後
    則規定：「犯第4 條至第8 條之罪於偵查及歷次審判中均自
    白者，減輕其刑」，所增加須於「歷次」審判中均自白始得
    減輕之要件，較修正前之規定不利被告。
　　經綜合比較法定刑、法定減刑原因等一切情形，修正後之規
    定對被告並無較為有利，應依刑法第2 條第1 項前段規定，
    適用行為時之法律即修正前毒品危害防制條例第4 條第3 項
    及第17條第2 項規定論處。
  ㈡核被告附表編號1 至6 所為，均係犯修正前毒品危害防制條 
    例第4 條第3 項販賣第三級毒品罪。
　㈢至被告於附表編號1 至6 所示之各次犯行，尚無證據證明被
    告於各該次販毒時持有逾量之毒品，依罪疑利於被告原則，
    此部分應認被告於附表編號1 至6 所示各次販賣前持有第三
    級毒品之行為，均不構成犯罪，附此敘明。
　㈣被告與張定緯就附表編號1 至6 犯行，彼此間有犯意聯絡、
    行為分擔，應論以共同正犯。
　㈤被告所犯附表編號1至6所示6 次販賣第三級毒品犯行，犯意
    各別、行為互殊，應予分論併罰。
四、刑之減輕事由：
　㈠刑法第62條自首規定：
　  按對於未發覺之罪自首而受裁判者，得減輕其刑，刑法第62
    條前段定有明文。本件附表編號2 所示犯行，員警係於被告
    108 年8 月30日初次警詢時詢問：「上述毒品交易（即附表
    編號1 、3 至6 ）外，你是否近期還有其他販賣毒品之事實
    ？」，被告答：「有，我於108 年7 月底某日，在屏東縣○○
    鎮○○路00號萊爾富超商，共同販賣價值1,000 元之第三級毒
    品愷他命給陳○榕」等語（見警卷第120 頁），而證人即購
    毒者陳○榕係於109 年5 月22日才初次承認有附表編號2 之
    交易（偵卷第159 頁），故被告係於證人陳○榕供述有附表
    編號2 所示交易前，即向員警坦承附表編號2 交易細節。且
    卷內遍查並無其他非供述證據可資證明被告坦承此部分犯行
    前，員警對此部分販賣毒品犯行已生具體懷疑，被告既先行
    坦承此次販賣毒品犯行，堪認被告係於其附表編號2 所示犯
    罪未被發覺前，主動向員警自首而願受裁判，爰依刑法第62
    條前段規定減輕其刑。
　㈡修正前毒品危害防制條例第17條第2 項規定：
    按犯第4 條至第8 條之罪於偵查及審判中均自白者，減輕其
    刑，修正前毒品危害防制條例第17條第2 項定有明文。查被
    告於偵查及法院審理時均坦承附表編號1 至6 所示犯行已如
    前述，是均依該條規定減輕其刑。　
　㈢毒品危害防制條例第17條1 項規定：
　1.按犯第4 條至第8 條、第10條或第11條之罪，供出毒品來源
    ，因而查獲其他正犯或共犯者，減輕或免除其刑，毒品危害
    防制條例第17條第1 項定有明文。故所指「供出來源」，舉
    凡提供該毒品流通過程中，供給毒品嫌犯之具體資訊，而有
    助於毒品查緝，遏止毒品氾濫者，應皆屬之。至所謂「因而
    查獲其他正犯與共犯」，則指有偵查犯罪職權之公務員依被
    告所提供毒品來源之具體相關資料，而查獲在該毒品流通過
    程中供給毒品之直接或間接前手而言，例如販賣或轉讓毒品
    予被告，或與被告共犯本案之正犯及共犯（教唆犯、幫助犯
    ）皆屬之。（最高法院 107年度台上字2787號判決意旨參照
     ） 
　2.本案查獲被告及共犯張定緯經過（被告、張定緯附表1、3及
    被告附表編號4至6）為：員警於108年8月2日查獲少年陳○榕
    施用愷他命，經陳○榕指稱其施用之愷他命是經如附表編號1
    、3所示毒品交易向甲○○及「阿三」之人取得，嗣經警清查
    少年陳○榕、及被告甲○○之臉書資料，查得暱稱「張三」之
    留言，並進而查出張定緯之真實年籍，復經少年於109年8月
    27日指認2人無誤；員警另因證人即購毒者張展毓於109年8
    月21日供述，所施用之愷他命來源是被告及與被告間附表編
    號4至6所為毒品交易，且經警調得附表編號4所示毒品交易
    前後，被告騎乘機車之監視器，而確認無誤，因而由檢察官
    核發拘票，並向法院聲請搜索票，經執行後，進而查獲被告
    、張定緯附表1、3及被告附表編號4至6所示販賣毒品犯行，
    有少年陳○榕108年8月2日兩次警詢筆錄、108年8月27日警詢
    筆錄，及少年陳○榕指認犯罪嫌疑人紀錄表、指認表、對照
    表各2 份（108年8月2日指認被告、108年8月27日指認張定
    緯，警卷第252頁至第256頁、第284頁至第288 頁）、相關
    臉書資料（他卷第113至第119頁）、張展毓108年8月21日警
    詢筆錄、張展毓指認犯罪嫌疑人紀錄表、指認表、對照表各
    1 份（108年8月21日指認被告、他卷第161 頁至第165頁）
    、監視器翻拍照片（警卷第200至第206頁）、被告機車之車
    籍資料（警卷208頁）在卷可參。
　3.關於附表編號2所示犯行查獲張定緯經過：被告就附表編號2
    部分自首時，其於108年8月30日警詢時供稱「我有於108 年
    7 月底某日，在屏東縣○○鎮○○路00號萊爾富超商，『共同』販
    賣1,000元之第三級毒品愷他命給陳○榕，（問：本次有無與
    張定緯共同販賣予陳○榕）沒有。（問：本次你販賣給陳○榕
    的毒品來源為何？）是我向張定緯拿的。（問：你向陳○榕
    收取現金1,000 元後，如何處置？）我馬上交給張定緯。（
    問：承上，你與張定緯本次報酬各為何？）他獲得600 元，
    我獲得400 元抵債，我1,000 元都拿給他。」等語（警卷第
    120 頁），可知附表編號2 此次犯行，係由證人張定緯提供
    毒品予被告，由被告前往交付毒品並收取價款，並由被告、
    證人張定緯按比例分配販毒價款。就被告對本次犯行分工、
    價款分配之描述以觀，可以認定被告就附表編號2所示犯行
    與證人張定緯為共同正犯。被告雖就員警詢問本次有無與證
    人張定緯共同販賣毒品之單一問題為否定之陳述（警卷120
    頁），然依被告供述情節、整體語意，應可認被告就此係指
    證人張定緯於附表編號2交易未與被告一同前往交易地點交
    付毒品予購毒者陳○榕之意，故仍應認附表編號2 犯行，被
    告、證人張定緯為共同正犯，而有供出張定緯。
　4.關於附表編號4至6所示犯行查獲張定緯經過：被告於108年8
    月30日初次警詢時供稱其與張定緯於附表編號4至6共同販賣
    毒品之經過（警卷119至121頁），且依上述1.部分之員警查
    獲被告、張定緯附表1、3及被告附表編號4至6所示販賣毒品
    經過可知，於被告於108年8月30日警詢時供出張定緯為附表
    編號4至6之毒品提供者前，員警僅掌握被告1人涉及附表編
    號4至6販賣毒品之證據，雖員警於108年8月30日初次詢問被
    告關於附表編號4至6之3次犯行時，問題均以：證人張展毓
    供述被告與張定緯共同販賣愷他命予張展毓設題，為詢問被
    告是否屬實，並獲被告答覆屬實，並詳述自張定緯處取得愷
    他命而為附表編號4至6販賣予張展毓之分工過程（見警卷11
    9至121頁），然觀證人張展毓108年8月21日警詢筆錄，均只
    稱向被告購買毒品，被告一人騎機車來到交易毒品等語，絲
    毫未提及張定緯，而張展毓於109年6月5日偵訊時，更明確
    證稱：是與甲○○一人交易毒品，不認識張定緯，不知悉被告
    毒品來源，都是和甲○○聯絡等語（偵卷167至169頁），顯見
    證人張展毓從未供述被告是與張定緯共同販賣愷他命。且經
    本院詢以有無因被告供述查獲附表編號4至6毒品來源張定緯
    ，於被告供述前，有何憑據張定緯為被告上述3次販賣之毒
    品來源，經屏東縣政府警察局內埔分局函覆：「證人陳○榕
    於民國108年8月27日至本分局偵查隊製作第3次調查筆錄稱
    ，係張定緯與甲○○共同販賣毒品給他（詳陳○榕第3次警詢筆
    錄第2至3頁）；『張定緯』於警方查獲前，係證人『陳○榕』向
    警方提供其身分而查獲。」及臺灣屏東地方檢察署函覆：「
    甲○○於108年8月30日警詢供出張定緯之前，證人『陳○榕』已
    先於108年8月27日警詢時證稱係張定緯與甲○○共同販賣毒品
    給他，故並非甲○○之供述而查獲毒品來源張定緯。」此分有
    屏東縣政府警察局內埔分局110年11月19日內警偵字第11032
    417000號函及附件職務報告、110年12月1日職務報告（本院
    卷69至71頁、107頁）、臺灣屏東地方檢察署110年11月29日
    屏檢介地108偵7767字第1109043993號函及附件甲○○108年8
    月30日第1次警詢筆錄及陳○榕108年8月27日第3次警詢筆錄
    在卷可參（本院卷97至107頁），更能顯見員警僅是因為少
    年陳○榕之供述知悉被告附表編號1、3之共犯兼毒品來源張
    定緯，而懷疑被告附表編號4至6所示與張展毓之毒品交易之
    共犯並毒品來源為張定緯，然此充其量僅屬主觀之懷疑，而
    非基於憑據之合理懷疑，而依卷附資料並無其他證據可供偵
    查機關合理推斷被告附表編號4至6所示與張展毓之毒品交易
    之共犯毒品來源為張定緯。當可認被告確有供出附表編號4
    至6所示毒品來源張定緯。
　5.又證人張定緯附表編號1至6所示犯行，經屏東縣政府警察局
    內埔分局以108 年8 月30日內警偵字第10831786900 號報告
    書報告臺灣屏東地方檢察署偵辦（偵卷第5 頁至第8 頁），
    後雖因證人張定緯死亡，檢察官以108 年度偵字第7767號對
    證人張定緯為不起訴處分（偵卷第215 頁至第219 頁），然
    檢察官亦於本案起訴時認定被告乃與張定緯為共犯，而被告
    於108 年8 月30日警詢時主動供述附表編號2 交易毒品之經
    過，且於108年8月30日警詢時就附表編號4至6所示與張展毓
    之毒品交易，供述其毒品來源為張定緯，與張定緯亦為共犯
    ，堪認檢警有因被告之供述而查獲附表編號2、4至6毒品來
    源張定緯，當不因共犯張定緯死亡經為不起訴處分，或檢警
    上述對附表編號4至6之毒品來源之主觀推測而受影響，故就
    被告上述附表編號2、4至6部分，應均依毒品危害防制條例
    第17條第1 項規定減輕其刑。
  ㈣本案並無刑法第59條之適用：
    被告之辯護人雖請求就被告本案犯行，依刑法第59條規定酌
    減其刑，惟刑法第59條規定犯罪之情狀顯可憫恕，認科以最
    低度刑仍嫌過重者，得酌量減輕其刑，此雖為法院依法得行
    使裁量之事項，惟並非漫無限制，必須犯罪另有特殊之原因
    、環境與情狀，在客觀上足以引起一般之同情而顯可憫恕，
    認為即使宣告法定最低刑期，猶嫌過重者，始有其適用。是
    以，為此項裁量減輕其刑時，必須就被告全部犯罪情狀予以
    審酌，在客觀上是否有足以引起社會上一般人之同情，而可
    憫恕之情形，始謂適法。毒品戕害國人身心健康，嚴重影響
    社會治安，故政府立法嚴禁販賣毒品，並以高度刑罰遏止毒
    品氾濫，且被告為本案行為時縱使年紀尚輕（19歲），然明
    白知悉毒品為政府嚴令所禁止，仍執意販賣第三級毒品愷他
    命予他人，顯見其並未考慮販賣毒品對社會、他人之不良影
    響。且附表編號2 部分，經依刑法第62條、修正前毒品危害
    防制條例第17條第2 項、毒品危害防制條例第17條第1 項減
    刑後，最輕法定本刑可減至有期徒刑7 月，而附表編號1 、
    3，及4 至6 部分，經依修正前毒品危害防制條例第17條第2
     項減刑（編號1、3部分）或進而再依同條第1項遞減之（編
    號4至6部分），最輕法定本刑可減至3 年6 月（編號1、3）
    、1 年 2 月（編號4至6），已無過重情事，復酌以被告縱
    若出於經濟考量而為本案，然其既有正當營生之能力，卻基
    於圖利之意圖而為販毒之違法行為，圖以不正當方式獲取金
    錢，實難認為其販賣第三級毒品時，有何特殊之原因與環境
    ，在客觀上足以引起一般人同情，是考量其犯罪情節、態樣
    、動機及手段，被告所為尚無情輕法重而顯可憫恕之情事，
    且仍符合罪刑相當性原則，自無從依刑法第59條規定酌減其
    刑。
  ㈤按有2 種以上刑之加重或減輕者，遞加或遞減之；二種以上
    之減輕者，先依較少之數減輕之，刑法第70條、第71條第2
    項定有明文。被告附表編號2 所示犯行，同時有3 種減輕  
    （減免）事由，附表編號4至6所示犯行，同時有上述2種減
    輕（減免）事由，爰依上揭規定遞減輕之。 
五、上訴駁回部分：
  ㈠原審認被告附表編號1至3所示犯罪罪證明確，因而適用相關
    規定，審酌被告不思以正當方式賺取金錢，竟與證人張定緯
    共同販賣第三級毒品愷他命以牟利，無視國家毒品禁令，將
    毒品之害加諸他人，戕害他人健康，對社會治安造成危害，
    其共同販賣第三級毒品所得及被告分得之金額（見附表編號
    1至3）、販賣對象、次數，及其犯後始終坦承犯行，犯後態
    度尚可，且被告犯本案犯行前並無任何前科紀錄，此有臺灣
    高等法院被告前案紀錄表在卷可憑，素行尚佳，兼衡其自陳
    之智識程度及家庭、經濟狀況（因涉及個人隱私故不揭露，
    詳如原審卷第74頁）等一切情狀，分別量處如附表編號1至3
    「主文（原審判決主文）」欄所示之刑。並說明㈠扣案行動
    電話1 支（含0000000000號門號SIM 卡1 張），係供被告附
    表編號1 至3 所示犯行所用之物，業經被告供稱在卷，不問
    該行動電話屬於何人所有，均依前揭規定，於被告所犯附表
    編號1 至3 所示罪刑項下宣告沒收（詳附表一編號1 至3 「
    原審判決主文」所示。㈡附表編號1 至3 「交易金額」欄所
    示價金均為被告、證人張定緯共同犯罪所得且未扣案，而被
    告又自陳其與證人張定緯係4 、6 拆帳已如前述，故認被告
    附表1 至2 由其支配之犯罪所得各為400 元、附表編號3 部
    分則為600 元，爰仍均應依刑法第38條之1 第1 項前段、第
    3 項規定 分別於被告附表編號1 至3 所示罪刑項下宣告沒
    收，於全部或一部不能沒收或不宜執行沒收時，均追徵其價
    額（詳見附表一編號1 至3 「原審判決主文」所示。至原審
    判決主文漏載「或不宜執行沒收時」部分，應予補充）。
　㈡經核原判決此部分認事用法，均無不合，量刑亦屬允當，被
    告上訴意旨略以：原審未適用刑法第59條酌減其刑，而有不
    當，並無理由。因認被告此部分上訴，應予駁回。
六、撤銷改判部分：
　㈠原判決關於被告附表編號4至6部分，認此部分罪證明確，予
    以論罪科刑，固非無見。惟查：被告附表編號4至6部分應有
    毒品危害防制條例第17條第1項規定之適用，原審未予適用
    ，於法自有未合。被告上訴意旨指摘原判決此部分適用法律
    有誤，為有理由，自應由本院就原判決關於被告附表編號4
    至6 暨定執行刑部分，均撤銷改判。
　㈡審酌被告被告無視法律禁令，明知毒品氾濫可能造成社會隱
    憂，竟販賣第三級毒品造成毒品流通，且被告附表編號4至6
    各次販賣之毒品數量、金額雖均非甚鉅，但其造成之危害仍
    屬非微，仍值非難。兼衡被告販賣之動機及手段，與共犯張
    定緯之角色分配、參與程度、所得利益，並考量被告犯後坦
    承犯行，其犯案時年僅19歲，及所自陳學歷、工作、家庭、
    經濟狀況（詳見本院卷143至144頁），且被告犯本案犯行前
    並無任何前科紀錄，此有臺灣高等法院被告前案紀錄表在卷
    可憑）等一切情狀，分別量處如附表編號4至6「主文」欄所
    示之刑。並考量被告本案販賣毒品種類均為第三級毒品，復
    酌以被告附表所示販賣毒品之對象（2人）及次數（6次）、
    販毒時間，可見被告較之販賣數量龐大之販毒者而言，在整
    體犯罪非難評價上，仍有所區別，及數罪對法益侵害之加重
    效應較低等節，並衡以刑罰手段之相當性，爰與前開上訴駁
    回部分所處之刑，定其應執行刑為有期徒刑4 年2 月。 　
  ㈢沒收：  
　1.供犯罪所用之物
　　按犯第4 條至第9 條、第12條、第13條或第14條第1 項、第
    2 項之罪者，其供犯罪所用之物，不問屬於犯罪行為人與否
    ，均沒收之，毒品危害防制條例第19條第1 項定有明文。查
    扣案行動電話1 支（含0000000000號門號SIM 卡1 張），係
    供被告附表編號4 至6 所示犯行所用之物，業經被告供稱明
    確，依前揭規定，不問該行動電話是否屬於犯罪行為人所有
    ，於被告所犯附表編號4 至6 所示罪刑項下宣告沒收。
　2.犯罪所得
　　按犯罪所得，屬於犯罪行為人者，沒收之；前2 項之沒收，
    於全部或一部不能沒收或不宜執行沒收時，追徵其價額，刑
    法第38條之1 第1 項前段、第3 項定有明文。共同正犯之犯
    罪所得，沒收或追徵，應就各人所分得之數額分別為之（最
    高法院104 年第13次刑事庭會議決議意旨參照）。被告就附
    表編號4 至6所為販賣毒品收取之價金，被告既自陳其與證
    人張定緯就收取之價金中分得4成，則被告附表4 至6 所示
    犯行所分得犯罪所得均為400 元，雖未扣案，仍均應依刑法
    第38條之1 第1 項前段、第3 項規定，分別在被告附表編號
    4 至6販賣第三級毒品罪刑項下宣告沒收，於全部或一部不
    能沒收或不宜執行沒收時，追徵其價額。
　3.其餘扣案所示之物（含受執行人為被告、及受執行人為張定
    緯之扣押物品，見卷附扣押物品目錄表，警卷第41頁、第14
    5頁），被告、張定緯分別供稱為其個人施用愷他命所用、
    或個人聯絡工具（警卷109至111頁、警卷19頁），且依卷內
    事證不足認定與本案販賣毒品犯行有關，爰均不予宣告沒收
    。
據上論結，應依刑事訴訟法第368條、第369 條第1 項前段、第3
64 條、第299 條第1 項前段，判決如主文。
本案經檢察官陳怡利提起公訴，檢察官劉玲興到庭執行職務。
中　　華　　民　　國　　110 　年　　12　　月　　30　　日
                  刑事第三庭    審判長法  官  徐美麗
                                      法  官  方百正
                                      法  官  陳億芳
以上正本證明與原本無異。
如不服本判決應於收受本判決後20日內向本院提出上訴書狀，其
未敘述上訴理由者，並得於提起上訴後20日內向本院補提理由書
狀（均須按他造當事人之人數附繕本）「切勿逕送上級法院」。
中　　華　　民　　國　　110 　年　　12　　月　　30　　日
　　　　　　　　　　　　　　　　　　　書記官  陳慧玲
附錄本判決論罪科刑法條：
修正前毒品危害防制條例第4 條第3 項
製造、運輸、販賣第三級毒品者，處七年以上有期徒刑，得併科
新臺幣七百萬元以下罰金。
附表
編號 購毒者 交易時間、地點 交易方式 交易金額 證據 主文  1 陳○榕 108 年6 月10日上午10時許，在屏東縣○○鎮○○路00號萊爾富超商前 甲○○使用其所有之0000000000號行動電話中之臉書通訊軟體Messenger 聯絡陳○榕（年籍資料詳卷，92年7月生），雙方約見於左列時間，由張定緯駕車搭載甲○○至左列地點，張定緯交付第三級毒品愷他命予少年陳○榕，陳○榕再將右列金額交付甲○○，並由甲○○取得其中400元，另600元由張定緯取得。 1,000元 ①證人陳○榕於警詢、偵查；證人張定緯於警詢之證述（警卷第19頁、第242頁至第244頁、第272頁，他卷第45頁至第47頁，偵卷第155 頁至第161頁）  上訴駁回。  （原審判決主文） 甲○○共同販賣第三級毒品，處有期徒刑參年捌月。 扣案行動電話壹支（含0000000000號門號SIM 卡壹張）沒收。未扣案犯罪所得新臺幣肆佰元沒收，於全部或一部不能沒收時，追徵之。  2 陳○榕 108 年7 月25日不詳時間，在屏東縣○○鎮○○路00號萊爾富超商前 甲○○使用其所有之0000000000號行動電話中之臉書通訊軟體Messenger 聯絡陳○榕，雙方約見於左列時間，張定緯提供第三級毒品愷他命予甲○○，甲○○攜帶愷他命、騎乘機車至左列地點，甲○○交付愷他命予陳○榕，陳○榕再將右列金額交付甲○○，並由甲○○取得其中400 元，另600 元由張定緯取得。 1,000元 ①證人陳○榕於偵查；證人張定緯於警詢之證述（警卷第19頁至第20頁，偵卷第159頁、第199 頁至第201頁）  上訴駁回。  （原審判決主文） 甲○○共同販賣第三級毒品，處有期徒刑拾月。扣案行動電話壹支（含0000000000號門號SIM 卡壹張）沒收。 未扣案犯罪所得新臺幣肆佰元沒收，於全部或一部不能沒收或不宜執行沒收時，追徵之。  3 陳○榕 108 年7 月28日凌晨0 時5 分許，在屏東縣○○鎮○○○巷00號金合庫複合式KTV 包廂內 甲○○使用其所有之0000000000號行動電話中之臉書通訊軟體Messenger 聯絡陳○榕，雙方約見於左列時間，由張定緯駕車搭載甲○○至左列地點，張定緯交付第三級毒品愷他命予陳○榕，陳○榕再將右列金額交付甲○○，並由甲○○取得其中600 元，另900元由張定緯取得。 1,500元 ①證人陳○榕於警詢、偵查；證人張定緯於警詢之證述（警卷第19頁、第240頁至第244頁、第272頁，他卷第43頁至第49頁，偵卷第157 頁至第159 頁、第199 頁）  上訴駁回。  （原審判決主文） 甲○○共同販賣第三級毒品，處有期徒刑參年拾月。扣案行動電話壹支（含0000000000號門號SIM 卡壹張）沒收。未扣案犯罪所得新臺幣陸佰元沒收，於全部或一部不能沒收或不宜執行沒收時，追徵之。  4 張展毓 108 年7 月9 日上午8 時35分許，在屏東縣○○鄉○○路00○00號張展毓住處 甲○○使用其所有之0000000000號行動電話中之臉書通訊軟體Messenger 聯絡張展毓，雙方約見於左列時間，由張定緯將第三級毒品愷他命提供予甲○○，甲○○攜帶愷他命、騎乘機車前往左列地點，甲○○將第三級毒品愷他命交付予張展毓，張展毓再將右列金額交付甲○○，並由甲○○取得其中400 元，另600 元由張定緯取得。 1,000元 ①證人張展毓於警詢、偵查之證述（警卷第312 頁至第314頁，偵卷第168頁）  甲○○共同販賣第三級毒品，處有期徒刑壹年肆月。扣案行動電話壹支（含0000000000號門號SIM 卡壹張）沒收。未扣案犯罪所得新臺幣肆佰元沒收，於全部或一部不能沒收或不宜執行沒收時，追徵之。  5 張展毓 108 年8 月10日上午11時許，在屏東縣○○鄉○○路00○00號張展毓住處 甲○○使用其所有之0000000000號行動電話中之臉書通訊軟體Messenger 聯絡張展毓，雙方約見於左列時間，張定緯將第三級毒品愷他命交付予甲○○，甲○○攜帶愷他命、騎乘機車前往左列地點，甲○○將第三級毒品愷他命交付予張展毓，張展毓再將右列金額交付甲○○，並由甲○○取得其中400 元，另600 元由張定緯取得。 1,000元 ①證人張展毓於警詢、偵查之證述（警卷第314頁，偵卷第168頁至第169頁）  甲○○共同販賣第三級毒品，處有期徒刑壹年肆月。扣案行動電話壹支（含0000000000號門號SIM 卡壹張）沒收。未扣案犯罪所得新臺幣肆佰元沒收，於全部或一部不能沒收或不宜執行沒收時，追徵之。  6 張展毓 108 年8 月12日上午11時許，在屏東縣○○鄉○○路00○00號張展毓住處 甲○○使用其所有之0000000000號行動電話中之臉書通訊軟體Messenger 聯絡張展毓，雙方約見於左列時間，張定緯將第三級毒品愷他命交付予甲○○，甲○○攜帶愷他命、騎乘機車前往左列地點，甲○○將第三級毒品愷他命交付予張展毓，張展毓再將右列金額交付甲○○，並由甲○○取得其中400 元，另600 元由張定緯取得。 1,000元 ①證人張展毓於警詢、偵查之證述（警卷第316頁，偵卷第169頁）  甲○○共同販賣第三級毒品，處有期徒刑壹年肆月。扣案行動電話壹支（含0000000000號門號SIM 卡壹張）沒收。未扣案犯罪所得新臺幣肆佰元沒收，於全部或一部不能沒收或不宜執行沒收時，追徵之。